臺灣高雄地方法院刑事判決　　　　　　　　　　　九十三年度交簡上字第二六三號
　　上　訴　人
　　即　被　告　乙○○　男　五.
右列上訴人因被告公共危險案件，不服本院交通法庭中華民國九十三年十一月十八日
九十三年度交簡字第三０三八號所為第一審判決（聲請簡易判決處刑書案號：臺灣高
雄地方法院檢察署九十三年度偵字第一二九六０號），提起上訴，本院管轄之第二審
合議庭判決如左：
    主  文
原判決撤銷。
乙○○無罪。
    理  由
一、聲請簡易判決處刑意旨略以：被告乙○○於民國九十三年六月十六日晚間九時許
    ，在高雄市○○路與河北路口附近飲酒後，明知控制力及注意力已達不能安全駕
    駛動力交通工具之程度，復與丁○○因車資問題發生爭執，乙○○竟駕駛車牌號
    碼為ＺＦ─７５２號營業小客車，沿高雄市○○路由中正路往同慶路方向行駛，
    欲衝撞丁○○未果，二人復發生爭執而相互扭打（傷害部分未據告訴），嗣經警
    到場處理，並對乙○○測試呼氣酒精濃度，其測試值達每公升一點一三毫克而當
    場查獲。因認被告涉有刑法第一百八十五條之三之罪嫌。
二、按犯罪事實應依證據認定之，無證據不得認定犯罪事實；又不能證明被告犯罪者
    ，應諭知無罪之判決，刑事訴訟法第一百五十四條第二項及第三百零一條第一項
    分別定有明文。次按告訴人之告訴，係以使被告受刑事訴追為目的，是其陳述是
    否與事實相符，仍應調查其他證據以資審認，最高法院五十二年台上字第一三○○號著有判例可資參照。復按刑事訴訟法上所謂認定犯罪事實之證據，係指足以
    認定被告確有犯罪行為之積極證據而言，如未能發現相當證據或證據不足以證明
    ，自不能以推測或擬制之方法，以為裁判基礎，最高法院二十九年上字第三一
    五號及四十年台上字第八六號分別著有判例可資參照。再刑事訴訟上證明之資料
    ，無論其為直接或間接證據，均須達於通常一般之人均不致有所懷疑，而得確信
    其為真實之程度，始得據為有罪之認定，若關於被告是否犯罪之證明未能達此程
    度，而有合理懷疑之存在，致使無從形成有罪之確信，根據「罪證有疑，利於被
    告」之證據法則，即不得遽為不利被告之認定，亦有最高法院七十六年度臺上字
    第四九八六號判例可資參照。
三、本件公訴人認被告乙○○涉犯上開罪嫌，無非以(1)告訴人丁○○之於警詢時之指
    述、(2)員警丙○○之指述、(3)現場監視錄影光碟、光碟勘驗筆錄(4)酒精濃度測試
    表、測試觀察紀錄表、高雄市政府警察局舉發違反道路交通管理事件通知單、及
    現場相片四幀等證物為其論據。訊據被告乙○○堅決否認有何酒醉駕車之公共危
    險犯行，辯稱：當天晚上伊係先將車停在河北路的檳榔攤，後來駕車至福安街麵
    攤前面停放，到達麵攤後，因有相識之人在內飲酒，才入內共飲，約二十分鐘後
    ，才與丁○○發生爭執及打架等語。經查：
  (一)證人即當時與被告發生扭打之丁○○到庭證稱：案發當時我站在福安街、重慶路
    、河北路三叉路口的麵攤前面，被告從麵攤走出來跟我吵架後，就扭打了。被告
    當時並沒有開車，也沒有人開計程車衝撞我。我在警察局製作筆錄時說被告有喝
    酒，是因為我搭計程車到現場時，我看到被告在現場與朋友喝酒，所以我說他有
    喝酒。我在警察局說被告開車撞我，意思是說被告說要開車撞我，但後來實際上
    被告並沒有去開車撞我等語（見本院卷第五十頁至第五十三頁）。已明確證稱被
    告並未有酒後駕車之行為，是被告上開所辯未有酒後駕車之行為，尚非全無所憑
    。
  (二)證人即福安路與河北路交叉口檳榔攤之負責人甲○○，於另案被告交通聲明異議
    案件（本院九十三年度交聲字第三八七號）審理時具結證稱：被告約於當天晚上
    八點多到檳榔攤前面，我有叫被告將車停到福安路旁比較安全，異議人開車到檳
    榔攤前我並沒有聞到酒味等語（見本院九十三年交聲字第三八七號卷第二十六頁
    ），亦足佐證被告所辯當晚係將車開到福安街的麵攤後才與友人飲酒等語，應屬
    實在。
  (三)雖證人即到場處理之警員丙○○到庭證稱：從監視錄影帶我看到被告開車從福安
    街開過來要撞丁○○，後來丁○○拿東西砸被告計程車的擋風玻璃，之後他們就
    在那裡扭打。錄影帶有拍到被告是從計程車駕駛座走出來，且與丁○○在扭打，
    接著警察就趕到現場，將二人分開，錄影畫面都是連續的等語（參本院卷第四十
    七頁、第四十八頁）。然經本院當庭勘驗上開監視錄影光碟，並未發現有何被告
    開車衝撞證人丁○○之畫面影象，經載明勘驗筆錄在卷可稽。是證人丙○○並非
    現場之目擊證人，其事後觀看監視錄影帶內容所獲得之記憶內容，因時間之經過
    或有錯誤、模糊之可能，但當庭勘驗監視錄影光碟所獲得之勘驗結果，除錄影光
    碟因故無法讀取外，則可排除記憶錯誤、模糊之情事，故在證明力上，兩者相較
    ，自以勘驗錄影光碟之結果為高。雖證人丙○○另證稱：勘驗錄影帶光碟內容，
    被告開車衝撞證人丁○○，可能是錄影帶轉錄成光碟時沒有錄到，然此究為證人
    臆測之詞，就本院勘驗之結果而言，確無證人所述被告開車衝撞丁○○之情節。
    因此，在證人丙○○上開之證述，無法經由勘驗監視錄影光碟所得之勘驗結果加
    以佐證之情形下，即無法據此遽為不利被告之認定。此外，酒精濃度測試表、測
    試觀察紀錄表亦僅足證明被告有飲酒及飲酒後之言語、行動狀況，尚不足以證明
    被告有飲用酒類後駕車之事實。
四、綜上，本件公訴人所舉之證據，不足以證明被告有何酒後駕車之事實，且本院復
    查無其他積極證據，足資認定公訴意旨所論列之犯罪事實屬實，揆諸前開說明，
    既不能證明被告犯罪，依法自應為無罪之諭知。原審未察，遽為對被告論罪科刑
    之判決，自有未洽，被告上訴意旨指摘及此，上訴為有理由，應由本院將原審判
    決撤銷，而為被告無罪之諭知。
五、另按檢察官聲請以簡易判決處刑之案件，經法院認為有第四百五十一條之一第四
    項但書之情形者，應適用通常訴訟程序審判之，刑事訴訟法第四百五十二條定有
    明文。又按對於簡易判決之上訴，準用刑事訴訟法第三編第一章及第二章之規定
    ，管轄第二審之地方法院合議庭受理簡易判決上訴案件，應依通常程序審理。其
    認案件有刑事訴訟法第四百五十二條之情形者，應撤銷原判決，逕依通常程序為
    第一審判決，法院辦理刑事訴訟簡易程序案件應行注意事項第十四項亦定有明文
    。本件原審依承辦檢察官聲請簡易判決處刑，對被告論罪科刑，經本院撤銷原判
    決，改判被告無罪，已詳如前述，足認檢察官聲請簡易判決處刑為不適當，而有
    刑事訴訟法第四百五十一條之一第四項但書第三款之情形，故依前揭規定，應由
    本院合議庭逕依通常程序審理後，自為第一審判決，檢察官如不服本判決，仍得
    於法定上訴期間內，向管轄之第二審法院提起上訴，附此敘明。
據上論斷，應依刑事訴訟法第四百五十二條、第四百五十五條之一第一項、第三項、
第三百六十九條第一項前段、第二項、第三百六十四條、第三百零一條第一項，判決
如主文。
本案經檢察官戊○○到庭執行職務。
中　　　華　　　民　　　國　　九十四　　年　　　三　　　月　　　十一　　日
                                  臺灣高雄地方法院刑事第二庭
                                      審判長法  官    莊崑山
                                            法  官    黃宣撫
                                            法  官    李育信
右正本證明與原本無異。
檢察官如不服本判決，得於法定上訴期間內，向管轄之第二審法院提起上訴。
                                            書記官    洪生輝
中　　　華　　　民　　　國　　九十四　　年　　　三　　　月　　　十四　　日
